臺灣臺南地方法院刑事裁定　　　　　　　　94年度訴字第88號
公　訴　人　臺灣台南地方法院檢察署檢察官
被　　　告　丙　○　○　男34.
選任辯護人　吳　永　茂　律師
　　　　　　龍　毓　梅　律師
上列被告因偽造文書等案件，經檢察官提起公訴（94年度營偵字
第4號），本院裁定如下：
    主  文
公訴駁回。
    理  由
一、本案公訴意旨為：「丙○○前為址設臺南縣新營市○○路53
    之1 號富邦證券股份有限公司鹽水分公司（下稱富邦證券鹽
    水分公司）之營業員，受客戶乙○○○、丁○○委託，依乙○○○、丁○○所指定之股票名稱、股數及限價，於集中交
    易市場代為下單買賣股票，係為他人處理事務之人。詎丙○○竟基於意圖為自己不法所有之概括犯意，利用職務之便及
    乙○○○、丁○○對其信任而將存摺（萬通商業銀行，戶名
    ：乙○○○，帳號：00000000000000號、萬通商業銀行，戶
    名：丁○○，帳號：00000000000000號）交付保管並將印章
    委其領款之機會，自民國89年1 月17日起，以現金領出、存
    入及以前揭二帳戶匯款互轉之方式，將乙○○○、丁○○帳
    戶內之款項挪作客戶墊款及買賣股票之用，丙○○為達操控
    乙○○○、丁○○存摺內資金之便，另基於偽造文書之概括
    犯意，於同年三月七日，未經乙○○○、丁○○之同意，擅
    自開設二新帳戶（萬通商業銀行，戶名：乙○○○，帳號：
    00000000000000號、萬通商業銀行，戶名：丁○○，帳號：
    00000000000000號），復未經乙○○○之同意，將送達乙○○○有價證券對帳單之方式，由「郵寄」更改為「親自領取
    」，繼以前開手法挪用資金，以此方式違背其任務之行為，
    致乙○○○、丁○○分別受有3,850,792元、1,531,095元之
    財產損害。丙○○虧空前揭金額後，因恐乙○○○、丁○○
    發現其背信行為，於90年12月13日起，至92年8月9日止，乃
    續於電話中接受乙○○○之委託下單，惟實際上並無掛單買
    賣，以此虛擬交易方式欺瞞乙○○○，致乙○○○陷於錯誤
    ，自認已獲利2,784,610元。嗣於92年8月29日，乙○○○循
    慣例將印章交付丙○○，委託其向銀行代為領款300,000 元
    ，丙○○告知乙○○○其帳戶內已無餘款，始循線查獲上情
    。」，因認為被告丙○○涉有刑法第216條、第210條行使偽
    造私文書罪嫌及第342條第1項之背信罪嫌，並提出下列證據
    清單為其證明方法：
  ┌─┬──────┬────────────────┐
  │編│證據        │待證                            │
  │號│名稱　　    │事項　　　　　　　　　　　　    │
  ├─┼──────┼────────────────┤
  │1 │被告丙○○之│坦承未經乙○○○、丁○○同意，  │
  │　│自白　　　　│將證券對帳單由「郵寄」改為「親  │
  │　│　　　　　　│自領取」，及自九十三年十二月十  │
  │　│　　　　　　│二日起，接受乙○○○下單，然並  │
  │  │　　　　　　│未掛單買賣之事實　　　　　　　　│
  ├─┼──────┼────────────────┤
  │2 │萬通商業銀行│被告提領乙○○○帳戶內二百四十  │
  │　│提款單、交易│三萬一千七百九十二元之事實　　　│
  │  │傳票各乙紙　│　　　　                        │
  ├─┼──────┼────────────────┤
  │3 │萬通商業銀行│被告提領丁○○帳戶內四十二萬八  │
  │　│提款單、電匯│千零九十五元，並以匯出匯款方式  │
  │  │申請單各乙紙│轉出之事實　　　                │
  ├─┼──────┼────────────────┤
  │4 │萬通商業銀行│被告提領丁○○帳戶內三十六萬元  │
  │  │提款單乙紙　│之事實　                        │
  ├─┼──────┼────────────────┤
  │5 │臺灣證券交易│被告保管乙○○○之存摺及未依陳  │
  │　│所股份有限公│沈連昭電話指示下單之事實　　　　│
  │  │司書函乙紙　│　　　　                        │
  ├─┼──────┼────────────────┤
  │6 │查核報告書一│被告自九十年十二月十三日起，按  │
  │　│份　　　　　│受乙○○○電話委託下單，惟實際  │
  │　│　　　　　　│上並無掛單買賣之事實　　　　　　│
  ├─┼──────┼────────────────┤
  │7 │電話譯文一份│被告持有乙○○○印章之事實　　　│
  ├─┼──────┼────────────────┤
  │8 │日曆紙背面影│被告於九十二年七月二十八日向陳  │
  │　│本一份乙紙　│沈連昭告知其帳戶內尚有五百七十  │
  │　│　　　　　　│六萬八千零七十元之事實　　　　　│
  ├─┼──────┼────────────────┤
  │9 │乙○○○部分│被告以現金領出、存入及以前揭四  │
  │　│之時序表一份│帳戶匯款互轉之犯罪事實　　　　　│
  ├─┼──────┼────────────────┤
  │10│丁○○部分之│被告以現金領出、存入及以前揭四  │
  │　│時序表一份　│帳戶匯款互轉犯罪事實　　　　　　│
  ├─┼──────┼────────────────┤
  │11│告訴人陳沈連│全部犯罪事實　　　　　　　　　　│
  │  │昭之指訴　　│                                │
  ├─┼──────┼────────────────┤
  │12│告訴代理人陳│全部犯罪事實　　　　　　　　　　│
  │  │蕭碧蓮之指訴│                                │
  └─┴──────┴────────────────┘
二、本件檢察官以被告丙○○涉犯刑法第216條、第210條行使偽
    造私文書及第342條第1項之背信等罪嫌而提起公訴，經本院
    以下述理由，認為檢察官所指出之證明方法顯不足認定被告
    丙○○有成立犯罪之可能，於第一次審判期日前裁定通知檢
    察官應於收受裁定後40日內補正，該裁定業於94年2 月21日
    有送達證書在卷可佐：
（一）起訴書中認被告涉有背信罪嫌，並於起訴書中載明被告所
      受為被害人乙○○○、丁○○委託處理之事務為「依乙○○○、丁○○所指定之股票名稱、股數及限價，於集中交
      易市場代為下單買賣股票。」（見起訴書事實欄第三至第
      五行），復稱被告違背事務之內容為「以現金領出、存入
      及以前揭二帳戶（即戶名為被害人乙○○○之萬通商業銀
      行帳號：00000000000000號帳戶及戶名為被害人丁○○之
      萬通商業銀行帳號：00000000000000號帳戶）匯款互轉之
      方式，將乙○○○、丁○○帳戶內之款項挪作客戶墊款及
      買賣股票之用。」（見起訴書事實欄第第11至第12行），
      則：
    1.公訴人未敘明上開被告以將被害人乙○○○、丁○○二人
      所有帳戶內之現金領出、存入及匯款互轉等方式，將被害
      人乙○○○、丁○○帳戶內之款項挪作客戶墊款及買賣股
      票之用之行為，與上揭被告受被害人乙○○○、丁○○所
      委任之「依乙○○○、丁○○所指定之股票名稱、股數及
      限價，於集中交易市場代為下單買賣股票。」之事務有何
      關連，亦即依起訴書所載被告受被害人乙○○○、丁○○
      委任之事務，係僅止於依被害人等指示下單買賣股票之事
      項，而未及於前揭被害人乙○○○、丁○○所有帳戶之資
      金管理事務，故而公訴人據何認定被告有違背被害人乙○○○、丁○○委任之事務，尚有未明。
    2.再者，即便被告以將被害人乙○○○、丁○○二人所有帳
      戶內之現金領出、存入及匯款互轉等方式，將被害人乙○○○、丁○○帳戶內之款項挪作客戶墊款及買賣股票之用
      之行為，確係屬違背被害人乙○○○、丁○○所委任事務
      之範圍，則起訴書僅載被告本案之犯罪方式為將「現金領
      出、存入及帳戶間匯款互轉」（見起訴書事實欄第11行）
      ，以及「被害人乙○○○、丁○○分別受有3,850,792 元
      、1,531,095元之財產損害」（見起訴書事實欄第21 至第
      22行），然對於被告上開所為之領出、存入或帳戶間匯款
      互轉之具體內容（亦即究係於何時以及將何筆款項領出、
      存入或帳戶間匯款互轉）並未認定，本院即無從確認公訴
      人起訴事實之範圍，自亦無從認定公訴人所列之證據如何
      證明被告所成立之犯罪事實。
    3.又公訴人認被告「於90年12月13日起，至92年8月9日止，
      續於電話中接受乙○○○之委託下單，惟實際上並無掛單
      買賣，以此虛擬交易方式欺瞞乙○○○，致乙○○○陷於
      錯誤，自認已獲利2,784,610 元」（見起訴書事實欄第23
      至第27行）等情如為事實，然公訴人所憑認定被告主觀上
      意圖為何種不法利益以及客觀上獲得何種不法利益之證據
      均不明確，亦即並無從由公訴人所列之上開證據，據以認
      定被告於此間獲得何種不法利益。
（二）復查，依上開起訴書犯罪事實欄所載「致乙○○○、丁○○分別受有3,850,792元、1,531,095元之財產損害」（見
      起訴書事實欄第20至第21行）等內容，恰與告訴人93年4
      月29日刑事呈報狀（見臺灣臺南地方法院檢察署92年度發
      查字第3437號偵查卷第36至37頁）第壹點第十一項所載被
      告盜領被害人乙○○○存款（即第壹點第二、三、四、五
      、六項之總和）以及該呈報狀第貳點第八項所載被告挪用
      被害人丁○○存款（即第貳點第一至六項之總和）等之內
      容相符，倘若起訴事實範圍即為上開範圍，則：
    1.關於該呈報狀第壹點第二至五項內所載之金額，係指被告
      依各該項內所載之日期分別將各該項內所載之金額由被害
      人乙○○○之萬通商業銀行帳號00000000000000號帳戶轉
      入被害人丁○○之萬通商業銀行帳號00000000000000號帳
      戶內，則該款項於轉入被害人丁○○前開帳戶後，被告如
      何挪用該筆資金？公訴人除於證據清單編號十部分舉出乙○○○部分之時序表1 份作為證明上開轉帳之事實，並未
      指出被告如何挪用該筆資金之證明方法。
    2.關於該呈報狀第壹點第六項內所載之金額，係指被告依該
      項內所載之日期盜領該項內之金額，然查告訴人乙○○○
      於92年11月23日檢察事務官詢問時，陳述：伊之證券帳戶
      （即萬通商業銀行帳號：00000000000000號帳戶）之印章
      ，平日均為伊所保管，僅於委託被告領款時才交給被告等
      語（見臺灣臺南地方法院檢察署92年度發查字第3437號偵
      查卷第116 頁），則該帳戶印章平時既均非由被告所持有
      ，僅於告訴人乙○○○委託被告領款時方交付被告該帳戶
      之印章，足認告訴人乙○○○應對被告以印章領取該帳戶
      內之次數及金額等情知之甚詳，於此情形下，僅憑告訴人
      乙○○○單方面指述未授權被告領取該筆金額云云，似尚
      無法據以認定該筆金額係被告未經被害人乙○○○同意所
      盜領，然公訴人除告訴人乙○○○之指述外，僅於證據清
      單編號二部分舉出萬通商業銀行提款單及交易傳票各一紙
      以證明有上開提領款項事實之證明，即未指出其他可資證
      明被告未經被害人乙○○○同意，而擅自領取上開款項之
      證據方法，此部分舉證顯有不足。
    3.再關於該呈報狀第貳點第一、三、四項內所載之金額，係
      指被告依各該項內所載之日期分別將各該項內所載之金額
      由被害人丁○○之萬通商業銀行帳號00000000000000號帳
      戶內轉入被害人乙○○○之萬通商業銀行帳號0000000000
      0000號帳戶內，第貳點第二項則為於該項內所載之日期提
      領前開被害人丁○○帳戶內之存款，並將一部份再轉存入
      被害人乙○○○之前開帳戶內，公訴人除於證據清單編號
      十部分舉出乙○○○及丁○○部分之時序表各一份作為證
      明上開轉帳之事實，並未指出被告如何挪用該筆資金之證
      明方法，此部分公訴人亦難認已負舉證責任。
    4.關於該呈報狀第貳點第五、六項內所載之金額，係指被告
      依各該項內所載之日期分別將各該項內所載之金額或為轉
      入環華證券公司之行為或為提領之行為，公訴人除於證據
      清單編號三、四部分，分別舉出萬通商業銀行提款二紙、
      電匯申請單一紙之證據外以證明有上開提領匯款之事實外
      ，公訴人亦未指明除告訴人之指述外，尚有何證據可資證
      明被告此部分之行為未經被害人丁○○之同意之證明方法
      。
（三）另公訴人稱於89年3月7日，被告未經被害人乙○○○、丁○○之同意，擅自開設二新帳戶（萬通商業銀行，戶名：
      乙○○○，帳號：00000000000000號、萬通商業銀行，戶
      名：丁○○，帳號：00000000000000號），然該部份被告
      抗辯被害人乙○○○、丁○○對於開新銀行帳戶均知情，
      而且都親自簽名等語（見臺灣臺南地方法院檢察署92年度
      發查字第3437號偵查卷第118頁），然由起訴書證據並所
      犯法條之證據清單欄內，並無上開公訴人所指被告未經被
      害人乙○○○、丁○○同意所擅自申請之帳戶開戶資料，
      則公訴人所憑藉認定上開二帳戶係被告未經被害人乙○○○、丁○○同意所擅自開戶之依據為何，亦有未明。
三、檢察官雖以94年3月8日甲○惟恭94營偵4字第12723號函檢送
    意見書一份，並陳述如附件所示之意見。然本院查：
（一）按刑事訴訟法第161條第2項後段規定，法院以裁定定期通
      知檢察官補正時，逾期而未補正者，得以裁定駁回起訴。
      是檢察官逾期未補正或在期限內雖已提出之意見，惟其意
      見並未就法院裁定其應補正之部分舉出相關之證據及其證
      明方法且逾期仍未補正者，仍應視為未補正而自應以裁定
      駁回起訴，為本條立法精神所應推演可得之結論。本件檢
      察官雖於該意見書內表明指出相關證據及證明方法予以補
      正，請求本院逕為實體判決終結訴訟，然本院於程序上仍
      應先審查檢察官於該意見書中是否已盡其於刑事訴訟法上
      遵期補正證據之責任，合先敘明。
（二）復按刑法第三百四十二條之背信罪，以有取得不法利益或
      損害本人利益之意圖為必要，若無此意圖，即屬缺乏意思
      要件，縱有違背任務之行為，並致生損害於本人之財產或
      其他利益，亦難律以本條之罪。至該條所謂意圖為自己或
      第三人得不法利益一語，原指自己或第三人在法律上不應
      取得之利益，意圖取得或使其取得者而言。最高法院21年
      上字第1574號判例、30年上字第1210號判例可資參照。是
      而檢察官於意見書中雖陳述「被告一再欺瞞陳沈蓮昭、丁○○，致陳沈蓮昭、丁○○二人相信渠等委請被告下單買
      賣之股票，確有獲利。倘被告未挪用陳沈蓮昭、丁○○帳
      戶內之金額，亦將挪用情事誠實以告，陳沈蓮昭、丁○○
      自可由他處下單買賣，獲取利益，是被告先挪用陳沈蓮昭
      、丁○○帳戶內款項、繼以欺瞞手段以對，使陳沈蓮昭、
      丁○○原可收取之利益減少，難謂無生損害於陳沈蓮昭、
      丁○○」（見前開檢察官意見書第一點第1 項），以表示
      被告丙○○為被害人陳沈蓮昭、丁○○處理事務，受被害
      人二人委任而依渠等指示於集中市場代為下單買賣股票，
      竟未依被害人指示實際下單買賣股票而違背其任務之行為
      ，然檢察官對於被告丙○○該行為所欲取得之不法利益或
      損害被害人利益主觀上之意圖為何，仍未加以認定，且亦
      未指出證據或證明方法供本院參酌，是即便本案被告丙○○確有為被害人陳沈蓮昭、丁○○處理依渠等指示於集中
      市場代為下單買賣股票之事務，且亦違背其任務而未依被
      害人陳沈蓮昭、丁○○指示下單買賣股票，然既無法由檢
      察官所舉之證據及證明方法認定被告丙○○有何為自己或
      第三人不法之利益或損害本人之利益之主觀上意圖，則被
      告丙○○該部分之行為應屬民法上之契約不履行範疇，尚
      不得以刑法背信罪相繩。
（三）再按告訴人之告訴，係以使被告受刑事追訴為目的，其指
      訴是否與事實相符，仍應調查其他證據，以資審認，必被
      害人所述被害情形，無瑕疵可擊，且就其他方面調查，又
      與事實相符，始足據為有罪判決之基礎（最高法院52年臺
      上字第1300號判例、81年度臺上字第3539號及83年度臺上
      字第989 號判決參照）。本件檢察官雖已於意見書中再予
      認定，本案被告「為證券公司之營業員，受被害人乙○○○、丁○○委任，於集中市場代為下單買賣股票，易言之
      ，其得處理買賣股票之範圍，僅限於陳沈蓮昭、丁○○指
      示事項」（見前開檢察官意見書第一點第1 項），亦即依
      前開本案檢察官所補正之意見書，仍認被告丙○○受被害
      人陳沈蓮昭、丁○○委任事項之範圍，係在起訴書犯罪事
      實所載之「依乙○○○、丁○○所指定之股票名稱、股數
      及限價，於集中交易市場代為下單買賣股票」等事項內，
      故而檢察官認定被告有擅自挪用陳沈蓮昭、丁○○二人帳
      戶內款項之行為，究與上開被害人陳沈蓮昭、丁○○委任
      被告丙○○處理事務範圍有何牽涉，仍未加以補正。況即
      便被告丙○○就被害人陳沈蓮昭、丁○○帳戶內金額為提
      領或轉帳之行為係被告丙○○受被害人陳沈蓮昭、丁○○
      委任之事項，屬被告丙○○為被害人陳沈蓮昭、丁○○處
      理事務之範圍，則檢察官於其意見書中雖限縮認定，本案
      被告丙○○除其所自承於90年12月19日提出30,000元後存
      入至被告舅舅周嘉川之0000000000號帳戶內外（見臺灣臺
      南地方法院檢察署92年度發查字第2437號偵查卷第78頁）
      ，另共於89年4月18日、8 9年4月21日、89年5月10日、89
      年5月23日、89年6月26日、89年10月11日、89年12月26日
      、90年2月5日、90年2月13日及90年4月24日由被害人陳沈
      蓮昭之00000000000000帳戶轉出共918,542 元至被告舅舅
      周嘉川前開帳戶，以及於89年4月6日、89年4 月10日自被
      害人陳沈蓮昭帳戶轉出金額至被告丙○○所有之00000000
      00號帳戶內，然告訴人乙○○○既已於臺灣臺南地方法院
      檢察署檢察事務官詢問時，陳述：伊之證券帳戶（即萬通
      商業銀行帳號：00000000000000號帳戶）之印章，平日均
      為伊所保管，僅於委託被告領款時才交給被告等語（見臺
      灣臺南地方法院檢察署92年度發查字第3437號偵查卷第11
      6 頁），且被害人陳沈蓮昭所有之前開帳戶，亦確實有現
      金提領之細目（例如89年5月31日、89年7月21日、89 年8
      月21日、89年9月4日、89年9月11日、89年9月13日、89年
      9月15日、89年9月29日、89年10月9日、89年11月8日、89
      年11月10日、89年11月18日、89年11月29日等日），顯見
      該帳戶印章平時並非由被告所持有，僅於被害人陳沈蓮昭
      於特定時間委託被告丙○○領款時方將之交予被告一節，
      足堪認定，然本院查核上開被害人陳沈蓮昭之0000000000
      0000帳戶細目，於前揭檢察官所指之由該帳戶轉帳至被告
      丙○○舅舅周嘉川之0000000000號帳戶或被告所有之0000
      000000號帳戶等日期前後，均未見該帳戶有何現金提領資
      料，參諸上述被害人陳沈蓮昭陳述僅於委託被告領款時才
      將帳戶印章交給被告一節，堪認檢察官所指被告轉帳之時
      日，被害人陳沈蓮昭並未委託被告提款並將該帳戶之印章
      交由被告實力支配之下，則於此情形下，被告丙○○又如
      何為上開轉帳行為，是即本件檢察官所指上開轉帳細目，
      是否確為被告丙○○所為，已生疑義。另即便上開檢察官
      所指之轉帳行為，確係被告丙○○所為，則以上開轉帳頻
      率之密集，轉帳之金額將近百萬元之譜（除90年12月19日
      之30,000元外，檢察官於意見書中指出轉入被告丙○○舅
      舅周嘉川帳戶之總金額高達918,542 元之數，而轉入被告
      丙○○所有之帳戶則為35,990元），復觀之被害人陳沈蓮
      昭帳戶之細目，該帳戶之存款餘額數目最高僅至1百餘萬
      ，且該帳戶之交易內容亦多係用於股票買賣所用，用於轉
      帳或現金提存等其他用途之比例極低，復佐以被害人陳沈
      蓮昭僅於委託被告丙○○提款時始交付帳戶印章予被告等
      情，顯見被害人陳沈蓮昭對被告丙○○之信賴程度非高，
      於此情形下，被害人陳沈蓮昭即時發現其帳戶有上開異常
      之轉帳交易狀況，當非難事。再者，被告丙○○如確未經
      被害人陳沈蓮昭之同意，而擅自挪用被害人陳沈蓮昭帳戶
      內之金額，則其大可以其他無法追查之人頭帳戶轉帳或提
      領現金，並不需將之轉入被告本人或其舅舅周嘉川所有之
      帳戶，使其於日後告訴人發覺異常之時，留下追查其犯罪
      行為之證據。是即，倘檢察官意見書所認定之上開轉帳細
      目確為被告丙○○所為，則該等轉帳行為是否確係在被害
      人陳沈蓮昭毫無知悉或未授權被告丙○○為之等情形下，
      即有所疑。基上，顯見告訴人陳沈蓮昭、丁○○之指訴，
      難認毫無瑕疵。而本院就被害人陳沈蓮昭00000000000000
      帳戶印章保管狀況，已於前揭補正證據裁定內指明，而本
      次檢察官意見書僅提出由本院傳喚告訴人陳沈蓮昭、丁○○二人到庭陳述並與被告對質，亦即檢察官除再提出告訴
      人指訴之證據方法作為其本案犯罪事實補正之證據及證明
      方法外，並未對上開告訴人陳沈蓮昭指稱其所有帳號0000
      0000000000帳戶印章平日為其所保管，僅於委託被告丙○○提款時交予被告，被告又如何在此情形下未經其同意而
      逕為上開多次之轉帳行為一節，補充其他證據或證明方法
      ，依前開之見解，本院自無法據告訴人等上開有瑕疵之指
      訴，而認檢察官已盡舉證責任或補正證據責任。
（四）又檢察官認被告丙○○於89年4 月21日自被害人丁○○之
      00000000000000帳戶轉出250,000 元入上開被告丙○○舅
      舅周嘉川之帳戶，嗣於89年4 月25日以同等金額存回，惟
      於89年10月31日又自周嘉川帳戶存回20,000元至被害人丁○○帳戶，故如上開轉帳確係被告丙○○向被害人丁○○
      借款所為，則豈有所還遠大於所借之理？而以之認作被害
      人丁○○之帳戶已為被告丙○○操縱之論據。然參諸一般
      民間借款習慣，向他人借款多附加有利息，是所還大於所
      借尚與常理無悖。再者，被告丙○○確如檢察官所言，係
      未經被害人丁○○同意而任意於89年4 月21日自被害人丁○○之帳戶內轉出金額，則其大可於89年4 月25日補足該
      筆轉出之款項，使該帳戶內之存款餘額一致，藉此以避免
      遭被害人丁○○發現後，即不再做回補資金之動作，又何
      必另於89年10月31日再自其舅舅周嘉川帳戶內轉入20,000
      元，使該帳戶多出一筆異常交易細目，並導致存款餘額發
      生出入，增添被害人丁○○發覺被告不法行為之風險，顯
      見上揭檢察官所補充之交易明細，無法據之作為補正證明
      被告犯行之證據。
（五）檢察官意見書另認被告自89年1月13日起至92年7月28日止
      ，合計自被害人陳沈蓮昭、丁○○帳戶領出（含轉出部分
      ）3,543,729元，共存入（含轉入）2,989,903元，總計短
      缺553,826元；又陸續於91年1月23日、91年11月25日、92
      年2月26日、92年5月2日、92年7月28日等日期共存入668,
      800 至被害人陳沈蓮昭之子陳炫志之帳戶內等語。然上開
      自被害人陳沈蓮昭、丁○○領出轉出及存入轉入之金額，
      究屬何者，檢察官仍未指明，且即便該領出轉出及存入轉
      入之交易均為被告丙○○所為，則以兩者總額有所差距，
      以及被告丙○○另存入其他款項至被害人陳沈蓮昭之子陳
      炫志之帳戶內等證據資料，如何證明被告丙○○有未經被
      害人陳沈蓮昭、丁○○同意而擅自領出或轉出渠等帳戶之
      款項，仍有疑義，是檢察官補充此部分之意見，亦無足使
      本院認被告已有成立背信犯嫌之可能。
（六）另本院前開補正裁定已敘明檢察官對被告丙○○涉有行使
      偽造文書罪嫌一節，並未於證據清單欄內提出相關證據（
      例如帳戶開戶資料等）以供本院參酌，然查，檢察官並未
      於期限內另提出其他證據以資說明，是而該部分亦難認檢
      察官對已盡補正被告犯罪證據之義務。
四、綜上所陳，檢察官雖遵期提出意見書，然由意見書內容以觀
    ，其所提出告訴人陳沈蓮昭、丁○○之指訴以及意見書內所
    引用諸如帳戶明細等之證據資料，均屬提起公訴時卷內原有
    之證據，且檢察官於本院裁定補正後所為之意見書中，對該
    等證據雖有補充陳述之意見，然尚無法使本院達至被告丙○○成立背信或行使偽造文書罪行之可能，是本件檢察官雖於
    期限內提出意見書，然仍難認檢察官已履行補正被告犯罪證
    據之義務，自與逾期未補正之情形無異，自應依刑事訴訟法
    第161條第2項後段裁定駁回起訴。
中　　華　　民　　國　　94　　年　　4 　　月　　7 　　日
                 刑事第十一庭  審判長法官  鄧  希  賢
                                     法官  陳  金  虎
                                     法官  楊  佳  祥
以上正本證明與原本無異。
如不服本裁定，應於收受送達後5日內向本院提出抗告狀。（應
附繕本）
                                   書記官　顏  惠  華
中　　華　　民　　國　　94　　年　　4　 　月　  12　 　日
